## Hello



# Mélanie Donne

Passionnée depuis toujours par les arts graphiques, j'alimente ma curiosité sans borne par des influences multiples, afin d'apporter plus de contenu à mes créations.

Je suis en capacité de prendre en charge la conception et le développement d'applications informatiques. Être autonome, responsable d'animation et de coordination, ainsi que réaliser de nouvelles applications ou de la maintenance d'applications existantes.

Mon parcours, complété par ma passion pour le l'IA et l'informatique en général, m'a permis d'acquérir les connaissances techniques et pratiques indispensables à l'exercice de ce métier.

30 ans 06 75 52 08 66 40 rue André le Nôtre 44120, Vertou melanie.donne1993@gmail.com

### **Formations**



Titre RNCP Niv. 7 (Equi. Bac+5): "Expert en stratégie et développement digital"

Studi & ESG

Depuis Décembre 2022

Titre RNCP Niv. 7 (Equi. Bac+5): "Concepteur Développeur environnement Objet"

Diginamic

Décembre 2020 à juin 2022

#### Formation "Testeur Logiciel"

Diginamic

Novembre 2020 à décembre 2020

Titre RNCP Niv. 6 (Equi. Bac+3/4): "Concepteur-Développeur Informatique"

Diginamic

Octobre 2018 à novembre 2019

#### **Cerfification C1**

EF Executive Language Institute Août 2018

Titre RNCP Niv. 5 (Equi. Bac+2): "Infographiste Multimédia"

Objectif 3W

Janvier 2016 à octobre 2016

#### Licence Géographie - Aménagement

Université Paul Valéry Montpellier 3 Septembre 2012 à juin 2015

#### Baccalauréat ES

Lycée Frédéric Bazille-Agropolis 2011

# **Experiences**



WEB IA Depuis Mai 2023

#### Développeuse IA

Pilgrim Technology Mars 2021 à Avril 2023

#### Graphiste print/web, ui design, webdesign

Freelance

Décembre 2020 à Octobre 2022

#### Ingénieure d'Études et Développement JAVA EE Full Stack

DTA Ingénierie

Janvier 2019 à Décembre 2019

#### Chef de projet

907PROD

Septembre 2017 à février 2018

#### Opérateur de photographie numérique

PRIMAVISTA

Octobre 2016 à février 2017

### **Graphiste Webdesigner**

KEOLE.NET

Septembre 2016 à octobre 2016

#### Photographe

Bénévolat

Septembre 2009 à Décembre 2015

# Langues

Français (langue maternelle)
Anglais (C1)

### Intérêts

Competences

Photoshop Illustrator

Lightroom

Procreate Figma

Wordpress

Python

📕 Flask 🔳 Django

HTML

CSS

Asana

Javascript

Bootstrap

Méthodes / Gestion de projet

Agile- Scrum

Graphisme

**CMS** 

Back-end

Front-end

 $\times$ 

Randonnée Permaculture Jeux Vidéos